【裁判字號】    99,交上易,77
【裁判日期】    990427
【裁判案由】    過失傷害
【裁判全文】
臺灣高等法院刑事判決                99年度交上易字第77號
上  訴  人
即  被  告  乙○○
上列上訴人因過失傷害案件，不服臺灣板橋地方法院98年度交易
字第710 號，中華民國98年12月29日第一審判決（起訴案號：臺
灣板橋地方法院檢察署98年度偵字第15295 號），提起上訴，本
院判決如下：
    主  文
上訴駁回。
    事  實
一、乙○○前曾於民國（下同）94年間，因過失致死案件，經臺
    灣高等法院高雄分院以94年度交上訴字第51號判決處有期徒
    刑六月確定，嗣於95年5月4日易科罰金執行完畢。詎仍不知
    警惕，於98年3月6日上午7 時50分許，騎駕車號３９９－Ｂ
    ＥＲ號（起訴書誤載為ＢＥＲ－３９９號）重型機車搭載劉
    必嵐，沿臺北縣板橋市○○路○段140巷欲左轉大觀路2 段，
    途經大觀路2段140巷、大觀路1 段路口時，原應注意汽車行
    經行人穿越道，遇有行人穿越時，無論有無交通指揮人員指
    揮或號誌指示，均應暫停讓行人先行通過，而依當時天候雨
    、日間自然光線、路面無缺陷，並無不能注意之情事，竟疏
    未注意禮讓行人即冒然左轉，適有行人甲○○步行在該路口
    行人穿越道，乙○○因煞避不及，該重型機車滑倒後撞擊甲
    ○○，致甲○○受有頭部創傷併腦震盪、右臀挫傷等傷害。
    乙○○於肇事後，在未經有偵查權之機關或公務員發覺前，
    主動向處理交通事故之警員承認其為肇事者而接受裁判。
二、案經甲○○訴由臺北縣政府警察局板橋分局報告臺灣板橋地
    方法院檢察署檢察官偵查起訴。
    理  由
壹、程序方面
一、按調解經法院核定後，當事人就該事件不得再行起訴、告訴
    或自訴；告訴乃論之刑事事件於偵查中或第一審法院辯論終
    結前，調解成立，並於調解書上記載當事人同意撤回意旨，
    經法院核定者，視為於調解成立時撤回告訴或自訴，鄉鎮市
    調解條例第27條第1項、第28條第2項分別定有明文。
二、查本案告訴人甲○○於98年5月3日對被告乙○○提起告訴，
    嗣於98年5月6日經臺北縣板橋市調解委員會調解成立，並在
    調解筆錄上合意刪除「倘有刑責問題，亦不追究加害人責任
    ，如已提出刑事告訴，並願撤回告訴」之文字；再於98年 6
    月30日經原法院簡易法庭核定等情，有警詢筆錄、調解筆錄
    、調解書等卷在卷可稽。是告訴人於調解時並未同意撤回告
    訴，本案告訴仍屬合法有效，合先敘明。
三、本案認定犯罪事實所用之證據，經檢察官、被告於本院審理
    時同意將該等證據資料列為證據調查，本院審酌上開證據資
    料作成時之情況，並無不適當之情形，且證據力並未明顯偏
    低，依刑事訴訟法第159條之5第1 項規定，均應具有證據能
    力。
貳、實體方面
一、上揭事實，業據被告於原審及本院審理時坦承不諱，並經證
    人甲○○、劉必嵐等人於警詢及偵查時證述屬實，復有道路
    交通事故調查報告表、現場圖、現場照片等件在卷足憑。按
    汽車行經行人穿越道，遇有行人穿越時，無論有無交通指揮
    人員指揮或號誌指示，均應暫停讓行人先行通過，道路交通
    安全規則第103條第2項定有明文，被告騎駕機車自應注意上
    開規定，且依當時情形，並無不能注意之情事，被告應注意
    、能注意，竟不注意，未依規定暫停禮讓行人先行，以致肇
    事，被告顯有過失。且告訴人車禍後，經送醫治療，確實受
    有頭部創傷併腦震盪、右臀挫傷等傷害，有亞東紀念醫院診
    斷證明書在卷可證，是被告之過失行為與告訴人受傷之結果
    間具有相當因果關係甚明。綜上所述，足認被告自白核與事
    實相符，堪予採信。本案事證明確，被告犯行，洵堪認定。
二、核被告所為，係犯刑法第284 條第1 項之過失傷害罪。被告
    騎駕機車行經行人穿越道不依規定讓行人優先通行，因而致
    人受傷，依法應負刑事責任，應依道路交通管理處罰條例第
    86條第1 項規定，加重其刑至二分之一。另被告於肇事後，
    在未經有偵查權之機關或公務員發覺前，主動向處理交通事
    故之警員承認其為肇事者而接受裁判，有臺北縣政府警察局
    交通警察隊板橋分隊道路交通事故談話紀錄表、臺北縣政府
    警察局板橋分局道路交通事故肇事人自首情形記錄表等件在
    卷可稽，爰依刑法第62條前段規定減輕其刑，並依同法第71
    條第1 項規定先加後減之。
三、原審認被告罪證明確，依刑法第284條第1項、第62條前段、
    第41條第1項前段，道路交通管理處罰條例第86條第1項，刑
    法施行法第1條之1規定，審酌被告之素行、對本件車禍過失
    程度、告訴人所受傷勢、及犯罪後之態度等一切情狀，量處
    拘役40日，並諭知如易科罰金以新臺幣1000元折算1 日之折
    算標準，至被告雖於本院審理中與被害人達成民事和解賠償
    ，惟其於94年犯過失致死罪，處有期徒刑6月，甫於95年5月
    4 日始易科罰金執行完畢，足見其駕車始終未謹慎行事，緩
    刑尚非所宜，原審認事用法，核無不合，量刑亦屬妥適，被
    告上訴意旨，徒以原審量刑過重，為無理由，應予駁回。
據上論斷，應依刑事訴訟法第368條，判決如主文。
本案經檢察官李金定到庭執行職務。
中    華    民    國    99    年    4     月    27    日
                  刑事第三庭  審判長法  官  陳博志
                                    法  官  劉興浪
                                    法  官  許文章
以上正本證明與原本無異。
不得上訴。
                                    書記官  蔡慧娟
中    華    民    國    99    年    4     月    27    日

司法院資訊處製作；財團法人民間司法改革基金會備份。
